---
title: "R Notebook"
output:
  html_notebook: default
  html_document:
    df_print: paged
  pdf_document: default
---

```{r setup, include=FALSE}
knitr::opts_chunk$set(warning = FALSE, message = FALSE) 
library(tidyverse)
require(ggwordcloud)

```

| Forkortelse | Organisasjonsform                                            |
|--------------------|----------------------------------------------------|
| AAFY        | *Underenhet til ikke-næringsdrivende*                        |
| ADOS        | *Administrativ enhet -offentlig sektor*                      |
| ANNA        | *Annen juridisk person*                                      |
| ANS         | *Ansvarlig selskap med solidarisk ansvar*                    |
| AS          | *Aksjeselskap*                                               |
| ASA         | *Allmennaksjeselskap*                                        |
| BA          | *Selskap med begrenset ansvar*                               |
| BBL         | *Boligbyggelag*                                              |
| BEDR        | *Underenhet til næringsdrivende og offentlig forvaltning*    |
| BO          | *Andre bo*                                                   |
| BRL         | *Borettslag*                                                 |
| DA          | *Ansvarlig selskap med delt ansvar*                          |
| ENK         | *Enkeltpersonforetak*                                        |
| EOFG        | *Europeisk økonomisk foretaksgruppe*                         |
| ESEK        | *Eierseksjonssameie*                                         |
| FKF         | *Fylkeskommunalt foretak*                                    |
| FLI         | *Forening/lag/innretning*                                    |
| FYLK        | *Fylkeskommune*                                              |
| GFS         | *Gjensidig forsikringsselskap*                               |
| IKJP        | *Andre ikke-juridiske personer*                              |
| IKS         | *Interkommunalt selskap*                                     |
| KBO         | *Konkursbo*                                                  |
| KF          | *Kommunalt foretak*                                          |
| KIRK        | *Den norske kirke*                                           |
| KOMM        | *Kommune*                                                    |
| KS          | *Kommandittselskap*                                          |
| KTRF        | *Kontorfellesskap*                                           |
| NUF         | *Norskregistrert utenlandsk foretak*                         |
| OPMV        | *Særskilt oppdelt enhet, jf. mval. § 2-2*                    |
| ORGL        | *Organisasjonsledd*                                          |
| PERS        | *Andre enkeltpersoner som registreres i tilknyttet register* |
| PK          | *Pensjonskasse*                                              |
| PRE         | *Partrederi*                                                 |
| SA          | *Samvirkeforetak*                                            |
| SAM         | *Tingsrettslig sameie*                                       |
| SE          | *Europeisk selskap*                                          |
| SF          | *Statsforetak*                                               |
| SPA         | *Sparebank*                                                  |
| STAT        | *Staten*                                                     |
| STI         | *Stiftelse*                                                  |
| SÆR         | *Annet foretak iflg. særskilt lov*                           |
| TVAM        | *Tvangsregistrert for MVA*                                   |
| UTLA        | *Utenlandsk enhet*                                           |
| VPFO        | *Verdipapirfond*                                             |


```{r}
y90s <- brreg |> 
  mutate(registreringsdato_i_enhetsregisteret = 
           lubridate::floor_date(registreringsdato_i_enhetsregisteret,unit = "year"),
         orgform = case_when(
           organisasjonsform_kode == "ENK" ~ "ENK",
           organisasjonsform_kode == "AS" ~ "AS",
           organisasjonsform_kode == "FLI" ~ "forening/lag/innret.",
           organisasjonsform_kode == "DA" ~ "delt ansvar",
           organisasjonsform_kode == "BRL" ~ "borettslag",
           organisasjonsform_kode == "ANS" ~ "solidarisk ansvar",
           organisasjonsform_kode == "SA" ~ "samvirke",
           organisasjonsform_kode == "STI" ~ "stiftelse",
           organisasjonsform_kode == "NUF" ~ "NUF",
           .default = "andre (25)"
         )) |> 
  filter(format(registreringsdato_i_enhetsregisteret,"%Y") < 2000 &
           format(registreringsdato_i_enhetsregisteret, "%Y") != 1995) |> 
  summarise(antall = n(),.by = c(registreringsdato_i_enhetsregisteret,orgform)) |> 
  mutate(
    andel = antall/sum(antall),
    orgform = forcats::fct_reorder(orgform,andel)
    ) |> 
  ggplot(aes(registreringsdato_i_enhetsregisteret,
             antall,
             fill = orgform)) +
  geom_col() +
  dark_theme_minimal()+
  labs(
    x = "",
    y = "Number of entities registered per year",
    fill = "Organisasjonsform"
  ) +
  scale_fill_discrete()
```

```{r}
y00s <- brreg |> 
  mutate(registreringsdato_i_enhetsregisteret = lubridate::floor_date
         (registreringsdato_i_enhetsregisteret,unit = "year"),
         orgform = case_when(
           organisasjonsform_kode == "ENK" ~ "ENK",
           organisasjonsform_kode == "AS" ~ "AS",
           organisasjonsform_kode == "FLI" ~ "forening/lag/innret.",
           organisasjonsform_kode == "DA" ~ "delt ansvar",
           organisasjonsform_kode == "BRL" ~ "borettslag",
           organisasjonsform_kode == "ANS" ~ "solidarisk ansvar",
           organisasjonsform_kode == "SA" ~ "samvirke",
           organisasjonsform_kode == "STI" ~ "stiftelse",
           organisasjonsform_kode == "NUF" ~ "NUF",
           .default = "andre (25)"
         )) |> 
  filter(format(registreringsdato_i_enhetsregisteret,"%Y") >= 2000
         & format(registreringsdato_i_enhetsregisteret,"%Y") < 2010) |> 
  summarise(antall = n(),.by = c(registreringsdato_i_enhetsregisteret,orgform)) |> 
  mutate(
    andel = antall/sum(antall),
    orgform = forcats::fct_reorder(orgform,andel)
    ) |> 
  ggplot(aes(registreringsdato_i_enhetsregisteret,
             antall,
             fill = orgform)) +
  geom_col() +
  dark_theme_minimal()+
  labs(
    x = "",
    y = "Number of entities registered per year",
    fill = "Organisasjonsform"
  ) +
  scale_fill_discrete()
```

```{r}
y10s <- brreg |> 
  mutate(registreringsdato_i_enhetsregisteret = lubridate::floor_date
         (registreringsdato_i_enhetsregisteret,unit = "year"),
         orgform = case_when(
           organisasjonsform_kode == "ENK" ~ "ENK",
           organisasjonsform_kode == "AS" ~ "AS",
           organisasjonsform_kode == "FLI" ~ "forening/lag/innret.",
           organisasjonsform_kode == "DA" ~ "delt ansvar",
           organisasjonsform_kode == "BRL" ~ "borettslag",
           organisasjonsform_kode == "ANS" ~ "solidarisk ansvar",
           organisasjonsform_kode == "SA" ~ "samvirke",
           organisasjonsform_kode == "STI" ~ "stiftelse",
           organisasjonsform_kode == "NUF" ~ "NUF",
           .default = "andre (25)"
         )) |> 
  filter(format(registreringsdato_i_enhetsregisteret,"%Y") >= 2010 &
           format(registreringsdato_i_enhetsregisteret,"%Y") < 2020) |> 
  summarise(antall = n(),.by = c(registreringsdato_i_enhetsregisteret,orgform)) |> 
  mutate(
    andel = antall/sum(antall),
    orgform = forcats::fct_reorder(orgform,andel)
    ) |> 
  ggplot(aes(registreringsdato_i_enhetsregisteret,
             antall,
             fill = orgform)) +
  geom_col() +
  dark_theme_minimal()+
  labs(
    x = "",
    y = "Number of entities registered per year",
    fill = "Organisasjonsform"
  ) +
  scale_fill_discrete()
```

```{r}
y20s <- brreg |> 
  mutate(registreringsdato_i_enhetsregisteret = 
           lubridate::floor_date(registreringsdato_i_enhetsregisteret, unit = "year"),
         orgform = case_when(
           organisasjonsform_kode == "ENK" ~ "ENK",
           organisasjonsform_kode == "AS" ~ "AS",
           organisasjonsform_kode == "FLI" ~ "forening/lag/innret.",
           organisasjonsform_kode == "DA" ~ "delt ansvar",
           organisasjonsform_kode == "BRL" ~ "borettslag",
           organisasjonsform_kode == "ANS" ~ "solidarisk ansvar",
           organisasjonsform_kode == "SA" ~ "samvirke",
           organisasjonsform_kode == "STI" ~ "stiftelse",
           organisasjonsform_kode == "NUF" ~ "NUF",
           .default = "andre (25)"
         )) |> 
  filter(format(registreringsdato_i_enhetsregisteret,"%Y") >= 2020) |> 
  summarise(antall = n(), .by = c(registreringsdato_i_enhetsregisteret,orgform)) |> 
  mutate(
    andel = antall/sum(antall),
    orgform = forcats::fct_reorder(orgform,andel)
    ) |> 
  ggplot(aes(registreringsdato_i_enhetsregisteret,
             antall,
             fill = orgform)) +
  geom_col() +
  dark_theme_minimal()+
  labs(
    x = "",
    y = "Number of entities registered per year",
    fill = "Organisasjonsform"
  ) +
  scale_fill_discrete()
```

```{r}

# install.packages("patchwork")
# install.packages("ggpubr")
# library(patchwork)
# library(ggpubr)

y90s
y00s 
y10s
y20s
```

Add a new chunk by clicking the *Insert Chunk* button on the toolbar or by pressing *Cmd+Option+I*.

```{r}
brreg |> 
    filter(organisasjonsform_kode %in% c("ENK","AS"),
           registreringsdato_i_enhetsregisteret > "1995-12-31") |> 
  mutate(year = floor_date(registreringsdato_i_enhetsregisteret, "year")) |> 
  mutate(year = year(year)) |> 
  group_by(organisasjonsform_kode, year) |> 
  count(.drop = T) |> 
  ungroup() |> 
  ggplot(aes(factor(year),n, fill=factor(organisasjonsform_kode))) +
  geom_col() +
  dark_mode() +
  labs(fill = "Org.form",
       y = "Antall registrert AS/ENK per år",
       x = "År") +
  theme(
    axis.text.x = element_text(angle=45, vjust = .9, hjust = .9),
    legend.position = "top",
    legend.title.position = "top",
    legend.title = element_text(hjust = .5)
  )
```

```{r}
# require(ggplot2)
# require(lubridate)
# require(ggdark)

brreg |> 
    filter(organisasjonsform_kode %in% c("ENK"),
           registreringsdato_i_enhetsregisteret > "1995-12-31") |> 
  mutate(year = floor_date(registreringsdato_i_enhetsregisteret, "year")) |> 
  mutate(year = year(year)) |> 
  group_by(organisasjonsform_kode, year, institusjonell_sektorkode) |> 
  count(.drop = T) |> 
  ungroup() |> 
  ggplot(aes(factor(year),n, fill=factor(institusjonell_sektorkode))) +
  geom_col() +
  dark_mode() +
  labs(fill = "Sektor",
       y = "Antall registrert ENK/sektor per år",
       x = "År") +
  theme(
    axis.text.x = element_text(angle=45, vjust = .9, hjust = .9),
    legend.position = "top",
    legend.title.position = "top",
    legend.title = element_text(hjust = .5),
    panel.grid.major = element_line(colour = alpha("#9999FF", 0.25))
  ) +
  facet_grid(rows = vars(institusjonell_sektorkode), scales = "free_y")
```

# Enkeltpersonforetak innenfor sektor 4900

***Øvrige finansielle foretak untatt forsikring***

```{r}
require(tidyr)
# install.packages("ggwordcloud")
# library(ggwordcloud)
brreg |> 
  filter(registreringsdato_i_enhetsregisteret > "2015-12-31" &
           organisasjonsform_kode == "ENK" &
           institusjonell_sektorkode == "4900") |> 
  mutate(naeringskode = case_when(
    naeringskode_1 == "64.308" ~ "familieeide egeninvesteringsselskaper",
    naeringskode_1 == "66.190" ~ "andre finansielle tjenester",
    naeringskode_1 == "66.210" ~ "risiko- og skadevurdering",
    naeringskode_1 == "66.220" ~ "forsikringsformidling",
    naeringskode_1 == "66.290" ~ "a. tjen. innen forsikring og pensjon",
    .default = "annet"
  )) |>
  group_by(naeringskode) |> 
  summarise(n = n(), .groups = "keep") |> 
  arrange(desc(n)) |> 
  ggplot(aes(forcats::fct_reorder(naeringskode,n, .desc = T), n, fill = naeringskode)) +
  geom_col(stat = "identity") +
  dark_theme_minimal() +
  labs(
    title = "antall registrerte ENK innen andre finansielle tjenester unntatt forsikring (4900)",
    x = "næringskategorier",
    y = "antall registrerte ENK",
    fill = ""
  ) +
  theme(
    axis.text.x = element_text(angle=45, vjust = .9, hjust = .9),
    legend.position = "none",
    legend.title.position = "top",
    legend.title = element_text(hjust = .5),
    panel.grid.major = element_line(colour = alpha("#9999FF", 0.25))
  )

```

```{r}
norsk_stoppord <- c(
  "å", "alle", "andre", "annen", "at", "av", "både", "båe", "bare", "begge", "bistand",
  "ble", "blei", "bli", "blir", "blitt", "bort", "bra", "bruke", "da", "då", "de",
  "deg", "dei", "deim", "deira", "deires", "dem", "den", "denne", "der", "dere",
  "deres", "det", "dette", "di", "din", "disse", "dit", "ditt", "diverse", "du", "dykk",
  "dykkar", "eg", "ein", "eit", "eitt", "eller", "elles", "en", "ene", "eneste",
  "enhver", "enn", "er", "et", "ett", "etter", "f.eks", "få", "for", "før", "fordi",
  "forsøke", "først", "fra", "fram", "gå", "gjennom", "gjorde", "gjøre", "god", "ha",
  "hadde", "han", "hans", "har", "hennar", "henne", "hennes", "her", "herunder",
  "heter", "hit", "hjå", "ho", "hoe", "honom", "hoss", "hossen", "hun", "hva", "hvem",
  "hver", "hvilke", "hvilken", "hvis", "hvor", "hvordan", "hvorfor", "i", "ikke", "ikkje",
  "ingen", "ingi", "inkje", "inn", "innen", "innenfor", "inni", "ja", "jeg", "kan", "kom",
  "korleis", "korso", "kun", "kunne", "kva", "kvar", "kvarhelst", "kven", "kvi",
  "kvifor", "lage", "lang", "lik", "like", "må", "man", "mange", "måte", "me",
  "med", "medan", "meg", "meget", "mellom", "men", "mens", "mer", "mest", "mi",
  "min", "mine", "mitt", "mot", "mv", "m.v", "mye", "mykje", "nå", "når", "ned", "nei",
  "no", "noe", "noen", "noka", "noko", "nokon", "nokor", "nokre", "non", "ny", "og",
  "også", "om", "opp", "oss", "osv", "over", "på", "rett", "riktig", "så", "samme", "samt",
  "samtidig", "sånn", "seg", "selv", "si", "sia", "sidan", "siden", "sin", "sine", "sist",
  "sitt", "sjøl", "skal", "skulle", "slik", "slutt", "so", "som", "somme", 
  "somt", "start", "stille", "står", "tid", "til", "tilbake", "tilknyttet", "tilknyttet", 
  "uavhengig", "um", "under", "upp", "ut", "uten", "være", "vært", "var", 
  "vår", "vart", "varte", "ved", "verdi", "vere", "verte", "vi", "via", "vil", "ville",
  "vite", "vore", "vors", "vort", "yter")

ENK_grams <- brreg |> 
  filter(registreringsdato_i_enhetsregisteret > "2015-12-31" &
           organisasjonsform_kode == "ENK" &
           institusjonell_sektorkode == "4900") |> 
  mutate(naeringskode = case_when(
    naeringskode_1 == "64.308" ~ "familieeide egeninvesteringsselskaper",
    naeringskode_1 == "66.190" ~ "andre finansielle tjenester",
    naeringskode_1 == "66.210" ~ "risiko- og skadevurdering",
    naeringskode_1 == "66.220" ~ "forsikringsformidling",
    naeringskode_1 == "66.290" ~ "a. tjen. innen forsikring og pensjon",
    .default = "annet"
  )) |>
  select(naeringskode,aktivitet) |>
  tidytext::unnest_ngrams(input = aktivitet, output = words, n = 3L)

ENK_filtered <- ENK_grams |> 
  separate(words, into = c("word1","word2","word3"), sep = " ") |>
  filter(!word1 %in% norsk_stoppord,!word2 %in% norsk_stoppord,!word3 %in% norsk_stoppord)

ENK_grams <- ENK_filtered |>  
  unite(words,word1,word2,word3, sep = " ")

ENK_grams |> 
  tidytext::unnest_ngrams(input = words, output = words, n = 1L) |>
  group_by(naeringskode,words) |> 
  summarise(n = n(), .groups = "keep") |> 
  filter(!words %in% "na") |> 
  arrange(naeringskode,desc(n)) |> 
  ggplot(aes(label = words, 
             size = n^2,
             color = n^2)) +
  geom_text_wordcloud_area(area_corr = T, eccentricity = 1, rm_outside = T) +
  dark_theme_minimal() +
  # scale_radius(range = c(0,18), limits = c(0,10)) +
  scale_size_area(max_size = 30) +
  scale_color_gradientn(name = NULL, colors = c("#fed70b","#ffc970","#ffc297","#ffbba9",
                                                "#ffb3b5","#ffaac2","#ff9ed4","#fd9aeb",
                                                "#dea1f6","#bda7f8","#9eabf3","#85ade7",
                                                "#7599ff","#6f3af6")) +
  facet_wrap(~naeringskode)
```
